臺灣高等法院刑事判決　　　　　　　　 100年度軍上字第29號
上　訴　人
即　被　告　黃閔誠
上列上訴人因違反職役職責案件，不服國防部高等軍事法院100
年上訴字第27號，中華民國100年6月22日第二審判決（初審判決
：國防部北部地方軍事法院100年訴字第027號；起訴案號：國防
部北部地方軍事法院檢察署100年偵緝字第002號），提起上訴，
本院判決如下：
    主  文
上訴駁回。
    理  由
一、按當事人不服高等軍事法院宣告有期徒刑之上訴判決者，得
    以判決違背法令為理由，向高等法院提起上訴；上訴高等法
    院之案件，準用刑事訴訟法關於上訴第三審之規定，軍事審
    判法第181條第5項、第206條第1項但書分別定有明文。又按
    上訴於第三審法院，非以判決違背法令為理由，不得為之，
    刑事訴訟法第377條亦有明文。是提起第三審上訴，應以原
    判決違背法令為理由，係屬法定要件，且必須依據卷內資料
    為具體之指摘，並足據以辨認原判決已具備違背法令之形式
    ，始屬相當。若上訴理由狀並未依據卷內訴訟資料，具體指
    摘原判決不適用法則或如何適用不當，或上訴理由狀雖指摘
    原判決有違背法令，但未指明原判決有如何違法事由之具體
    情事，僅泛言有何條款之違法而無具體情事，或顯與法律規
    定得為第三審上訴理由之違法情形不相適合者，均應認其上
    訴為違背法律上之程式，予以駁回（最高法院76年度台上字
    第5771號判例意旨參照）。
二、本件原審即國防部高等軍事法院認第一審法院即國防部北部
    地方軍事法院以被告犯意圖長期脫免職役而離去職役罪，判
    處有期徒刑2年8月，認事用法並無不合，並以軍事檢察官提
    起上訴指稱原審量刑過輕、被告上訴指稱原審量刑過重，均
    無理由，而駁回軍事檢察官、被告之上訴，原判決已於判決
    理由詳予說明其所憑之證據及其認定之理由，從形式上觀察
    並無何違背法令之情形。被告不服，提起本件上訴，上訴理
    由略以：被告因家境清寒，擔心家庭生活問題，才選擇去打
    工賺錢，並非故意無心服役而潛逃在外，因係單親家庭，母
    親身體經常病痛無法工作，身為家中長子，須負起責任，未
    婚妻生小孩，家中生活均賴被告負擔，被告已坦承犯行，心
    知悔悟，請從輕量刑云云。惟關於刑之量定，係實體法上賦
    予法院得為自由裁量之事項，倘其未有逾越法律所規定之範
    圍，或濫用其權限，即不得任意指摘為違法，以為第三審上
    訴之理由（最高法院75年台上字第7033號判例意旨參照）。
    本件原審以第一審法院業已審酌被告棄己身職役於不顧，嚴
    重影響該管幹部領導統御、官兵士氣及任務遂行，屢懲屢犯
    ，法紀觀念淡薄，且其前於98年間因違反職役職責罪，經第
    一審法院判處有期徒刑1年2月，並經原審及本院判決駁回上
    訴確定，於99年8月18日執行徒刑完畢出監，5年內故意再犯
    有期徒刑以上刑之本罪，為累犯，又考量被告為家計而蹈法
    網，非惡性重大不赦之徒，且於審理中已知悔悟等一切情狀
    ，認軍事檢察官求處有期徒刑4年，尚屬過苛，而於法定本
    刑5年以下有期徒刑之範圍內，量處有期徒刑2年8月，因而
    認第一審法院量刑並無不當而駁回被告上訴，係在適法範圍
    內行使其量刑之裁量權，既未逾越法定刑度，又未濫用自由
    裁量之權限，就形式上觀察，要無足以影響判決結果之違背
    法令情形存在。被告前揭上訴意旨，並未敘及原判決有何違
    背法令，亦未依據卷內訴訟資料，具體指摘原判決有何不適
    用法則或適用法則不當之情形，自非適法之第三審上訴理由
    。揆諸上開說明，本件上訴違背法律上程式，應予駁回。
據上論斷，應依軍事審判法第206條第1項，刑事訴訟法第395條
前段，判決如主文。
中    華    民    國   100    年    8     月    24    日
                  刑事第五庭審判長法  官  李英勇
                                  法  官  劉秉鑫
                                  法  官  白光華
以上正本證明與原本無異。
不得上訴。
                                  書記官  廖鴻勳
中    華    民    國   100    年    8     月    24    日